臺灣士林地方法院刑事判決　　　　　　　　　　　　　九十一年度訴字第一○○號
　　公　訴　人　臺灣士林地方法院檢察署檢察官
　　被　　　告　乙○○
右列被告因違反毒品危害防制條例案件，經檢察官提起公訴（九十年度偵字第一九五
六號），暨函請併案審理（九十年度偵字第一二○○九號、九十一年度毒偵字第六五
四號），本院判決如左：
    主  文
乙○○連續施用第一級毒品，處有期徒刑貳年。扣案之第一級毒品海洛因貳包（分別
淨重零點零肆公克、零點零公克）沒收銷燬之。
    事  實
一、乙○○前曾有多次煙毒前科紀錄，最近一次於民國八十一年間因違反肅清煙毒條
    例案件，經臺灣桃園地方法院以八十一年度訴字第九八八號判處有期徒刑三年四
    月確定，接續執行撤銷假釋之殘刑，於八十八年五月二十五日因縮短刑期假釋出
    獄，至九十三年五月二十二日始縮刑期滿執行完畢（均不構成累犯）。其明知海
    洛因為第一級毒品，猶自八十八年五月二十九日前七十二小時內，在不詳地點施
    用第一級毒品海洛因，為警於八十八年五月二十九日，在臺北市大同區○○○路
    ○段二九五號後面查獲，經本院以八十八年度毒聲字第一六二六號裁定送觀察、
    勒戒，認無繼續施用毒品傾向，由臺灣士林地方法院檢察署檢察官於八十八年八
    月三十一日以八十八年度偵字第五五四九號為不起訴處分確定；又於八十八年十
    二月十六日下午六時二十分許之前七十二小時內某時，在不詳地點施用第一級毒
    品海洛因，為警於八十八年十二月十六日，在臺北市○○區○○街四八八號前查
    獲，經本院以八十九年度毒聲字第一五三號裁定送觀察、勒戒，認有繼續施用毒
    品傾向，復經本院以九十年度毒聲字第一五三號裁定令入戒治處所施以強制戒治
    一年，並經臺灣士林地方法院檢察署檢察官以八十九年度毒偵字第二五九二號、
    九十年度毒偵緝字第一一號提起公訴，經本院以九十年度訴字第七一號判處有期
    徒刑二年十月確定（尚未執行），嗣經本院以九十年度毒聲字第一○○○號裁定
    停止戒治，所餘戒治期間付保護管束。
二、詎其仍不知悔改，復基於概括犯意，自九十年十月底某日起至九十一年三月十八
    日某時止，連續在臺北市○○區○○街七九號、西寧北路七九之二號三樓住處等
    處，將海洛因摻入香菸點燃吸食之方式，施用第一級毒品海洛因多次，嗣於九十
    年十一月二十七日下午二時四十分許、九十年十二月三日下午三時三十分許、九
    十一年三月二十日晚上十一時十分許，在臺北市大同區○○○路○段二一○巷九
    弄七號前、延平北路二段二一○巷九號前、西寧北路七九之二號三樓住處，分別
    為警查獲，並扣得第一級毒品海洛因共二包（分別淨重○‧○四公克、○‧○三
    公克），因違反保護管束應遵守事項情節重大，經本院以九十年度毒聲字第一五
    四六號裁定撤銷停止戒治，令入戒治處所施以強制戒治。
三、案經臺北市政府警察局及臺北市政府警察局萬華分局、中山分局分別報請臺灣士
    林地方法院檢察署檢察官偵查起訴及移請併案審理。
    理  由
一、右揭犯罪事實，業據被告乙○○坦承不諱，而其為警查獲後所採集之尿液經分別
    送臺灣尖端先進生技醫藥股份有限公司濫用藥物檢驗中心、憲兵司令部刑事鑑識
    中心、臺北市立療養院及檢驗結果，均呈嗎啡陽性反應，有臺灣尖端先進生技醫
    藥股份有限公司濫用藥物檢驗中心九十年十一月三十日、九十一年三月二十二日
    濫用藥物檢驗報告二份、憲兵司令部刑事鑑識中心九十一年一月二十三日（九一
    ）綱得字第○一○九二號鑑驗通知書一份、臺北市立療養院九十年十二月十三日
    、九十一年四月八日煙毒尿液檢驗報告書二紙在卷可稽，並有扣案之第一級毒品
    海洛因二包（分別淨重○‧○四公克、○‧○三公克）可資佐證，且上開扣案毒
    品經送法務部調查局鑑驗結果，認送驗白粉均含有第一級毒品海洛因成分，有該
    局九十一年一月七日調科壹字第九一二三○二五五八○號、九十一年六月三日調
    科壹字第○四○○○二九八三號鑑定通知書各一份在卷可按，足見其自白與事實
    相符，堪予採信。又被告前因二次違反毒品危害防制條例案件，先經本院以八十
    八年度毒聲字第一六二六號裁定送觀察、勒戒，認無繼續施用毒品傾向，由臺灣
    士林地方法院檢察署檢察官於八十八年八月三十一日以八十八年度偵字第五五四
    九號為不起訴處分確定；次經本院以八十九年度毒聲字第一五三號裁定送觀察、
    勒戒，認有繼續施用毒品傾向，復經本院以九十年度毒聲字第一五三號裁定令入
    戒治處所施以強制戒治一年，並經臺灣士林地方法院檢察署檢察官以八十九年度
    毒偵字第二五九二號、九十年度毒偵緝字第一一號提起公訴，經本院以九十年度
    訴字第七一號判處有期徒刑二年十月確定，嗣經本院以九十年度毒聲字第一○○
    ○號裁定停止戒治，所餘戒治期間付保護管束，再度因本件施用第一級毒品案件
    ，違反保護管束應遵守事項情節重大，經本院以九十年度毒聲字第一五四六號裁
    定撤銷停止戒治，令入戒治處所施以強制戒治，有各該不起訴處分書、本院裁定
    書、判決書等存卷足參，被告三犯毒品危害防制條例第十條第一項之施用毒品罪
    ，事證明確，其犯行洵堪認定，應依法論科。
二、核被告所為，係犯毒品危害防制條例第十條第一項施用第一級毒品罪。被告因施
    用第一級毒品海洛因而持有第一級毒品海洛因，其持有之低度行為為施用之高度
    行為所吸收，不另論罪。其先後多次施用第一級毒品犯行，時間密接，方法相同
    ，觸犯構成要件相同之罪，顯係基於概括犯意為之，為連續犯，應依刑法第五十
    六條之規定，以一罪論，並加重其刑。又公訴人起訴事實雖未敘及被告自九十年
    十月底某日起至九十一年三月十八日某時止（除九十年十一月二十七日下午三時
    許採尿回溯前一二○小時內某時外）之犯行，然該部分事實與公訴人起訴之犯罪
    事實既具有連續犯之裁判上一罪關係，應為起訴效力所及，本院自應併予審究。
    爰審酌被告素行不佳，已有多次施用第一級毒品海洛因之前科，且經二次觀察、
    勒戒及強制戒治後，分別經檢察官為不起訴處分及本院判處有期徒刑二年十月，
    竟再度施用毒品，且多次為警查獲，足見其本難戒絕，悔意不深及犯罪後坦承犯
    行，態度尚稱良好等一切情狀，量處如主文所示之刑。至扣案查獲之第一級毒品
    安非他命共二包（分別淨重○‧○四公克、○‧○三公克），屬違禁物，不問屬
    於犯人與否，應依同條例第十八條第一項之規定，均沒收銷燬之。
三、至臺灣士林地方法院檢察署九十一年四月二十六日甲○公九一毒偵○○○四九六
    字第二七二一號函，檢送該署九十一年度毒偵字第四九六號被告乙○○違反毒品
    危害防制條例案卷二宗（含該署九十年度偵字第一二○○九號偵查卷）；同署九
    十一年五月三十一日甲○忠九一毒偵六五四字第三七五九號函，檢送該署九十一
    年度毒偵字第六五四號被告乙○○違反毒品危害防制條例案卷一宗，請求併案審
    理，經查該併案部分與本件公訴人起訴之事實有連續犯之裁判上一罪關係，本院
    業予併案審理，附此敘明。
據上論斷，應依刑事訴訟法第二百九十九條第一項前段，毒品危害防制條例第十條第
一項、第十八條第一項，刑法第十一條、第五十六條，判決如主文。
本案經檢察官簡靜玉到庭執行職務
中      華      民      國    九十一    年      七      月      五      日
                                  臺灣士林地方法院刑事第二庭
              法  官  李  昆  霖
右正本證明與原本無異。
如不服本判決，應於判決送達後十日內，向本院提出上訴狀。
                                      書記官  李  佩  真
中      華      民      國    九十一    年      七      月      九      日
附錄本案論罪科刑法條全文
毒品危害防制條例第十條第一項：
施用第一級毒品者，處六月以上五年以下有期徒刑。
毒品危害防制條例第十八條第一項：
查獲之毒品及專供製造或施用毒品之器具，不問屬於犯人與否，均沒收銷燬之。但
合於醫藥或研究之用者，得不予銷燬。
